【裁判字號】    95,交聲,228
【裁判日期】    951228
【裁判案由】    
【裁判全文】
臺灣基隆地方法院交通事件裁定         95年度交聲字第228號
移送機關即
原處分機關  交通部公路總局臺北區監理所基隆監理站
異  議  人
即受處分人  乙○○
上列受處分人因違反道路交通管理處罰條例案件，對於交通部公
路總局臺北區監理所基隆監理站中華民國95年11月8 日所為之處
分（原處分案號：基監字第裁42-AEB890514號），聲明異議，本
院裁定如下：
    主  文
異議駁回。
    理  由
一、移送機關即原處分機關交通部公路總局臺北區監理所基隆監
    理站據舉發單位臺北市政府警察局大同分局舉發之違規事實
    所為之原處分意旨略以：異議人即受處分人乙○○於民國95
    年9 月28日下午6 時許，駕駛3N─7417號自小客車，在臺北
    市○○○路○ 段與民族西路路口，在直行車道左轉彎，而有
    「在多車道左轉彎，不先駛入內側車道」之違規，經原舉發
    單位舉發，依據道路交通管理處罰條例第48條第1 項第4 款
    之規定，裁處新臺幣（下同）600 元之罰鍰，並依同條例第
    63 條 第1 項之規定，記違規點數一點。
二、聲明異議意旨略以：異議人即受處分人乙○○於95年9 月28
    日下午6 時許，駕駛車號3N─7417號自小客車，由臺北市○
    ○○路往南方向行駛至民族西路口，看見紅燈號誌有左轉燈
    號指示可左轉，並且當時有打方向燈，此時路口正有警員指
    揮交通，指揮可左轉，於是便左轉民族西路，左轉後即被警
    員甲○○開立罰單，當下路口警員為何看到其將左轉為何未
    先提醒指引其直行，卻仍指揮左轉，警員應是防止人民犯法
    ，而不是事後的執法，其乃無心且有依規定左轉，為此聲明
    異議等語。
三、按「汽車駕駛人轉彎時，有下列情形之一者，處新臺幣6百
    元以上1 千8 百元以下罰鍰：四、在多車道右轉彎，不先駛
    入外側車道，或多車道左轉彎，不先駛入內側車道。」、「
    汽車駕駛人有左列各款所列條款之一者，除依原條款處罰鍰
    外，並予記點：一、有第三十三條、第三十八條第一項、第
    四十條第一項、第四十五條、第四十七條第一款至第四款、
    第四十八條、第四十九條或第六十條第一項、第二項第一款
    至第三款情形之一者，各記違規點數一點。」道路交通管理
    處罰條例第48條第1 項第4 款、第63條第1 項定有明文。
四、經查，異議人在上開違規時、地「在多車道左轉彎，不先駛
    入內側車道」之事實，業據證人即現場舉發之臺北市政府警
    察局大同分局民族派出所警員甲○○到院結證稱：「95年9
    月28日下午18時執行交通稽查勤務，其站在臺北市○○○路
    民族西路口的東南角（其在大眾銀行的前面民族西路上），
    異議人是在重慶北路北往南的方向行駛至民族西路他是要左
    轉，異議人是從中間的車道不是左轉專用道併排瞬間左轉，
    當時有綠燈的左轉燈號，當時有交通警察即其同事陳明元在
    路口指揮，陳明元有指揮內側第一車道的車左轉，異議人跟
    第一車道的車瞬間併排左轉，其就鳴笛把異議人攔下來，並
    告知異議人違規的事實，就開單舉發。異議人要走在內側第
    一車道左轉才不會違規。陳明元當時只有指揮內側第一車的
    車左轉。」等語（見本院95年12月25日訊問筆錄），並有證
    人甲○○所繪製之現場圖及提出之現場照片4 張在卷可稽，
    且有臺北市政府警察局北市警交大字第AEB890514 號號舉發
    違反道路交通管理事件通知單1 紙附卷可憑，參以異議人於
    本院訊問時並不諱言其有駕車走在中間車道，不是最內側車
    道左轉之事實坦承不諱，並對證人甲○○所證述異議人如何
    違規而遭證人甲○○舉發之過程、現場圖、照片等都表示正
    確，且觀現場圖及照片所示，臺北市○○○路北往南的方向
    在民族西路口除公車專用道外共有3 個車道，內側車道為左
    轉專用車道，中間車道為直行車道，外側車道為直行及右轉
    車道，在多車道左轉，應先駛入內側車道方符規定，足見異
    議人確有「在多車道左轉彎，不先駛入內側車道」違規之事
    實，至於其另辯稱：「其不知道警察是不是有指揮其左轉，
    其還是有違規，但對警察指揮左轉這個部分有意見，交通警
    察是只有執勤內側第一車道左轉，對其他車輛是不是都是視
    若無睹，這樣會對交通警察的指揮會降低信任。」，然查證
    人甲○○已證述交通警員係指揮內側車道車輛左轉，異議人
    既在駕車在中間車道行駛，依上開交通法規已不得左轉，自
    不得以其路況不熟，無心犯錯，遑論異議人不知道警察是不
    是有指揮其左轉云云，而解免其違規之事實。是異議人所辯
    ，顯係事後卸責之詞，不足採信，異議人違規之事實，應堪
    認定。
五、綜上所述，異議人既有違反「在多車道左轉彎，不先駛入內
    側車道」之規定而逕行在中間車道左轉之事實，有違道路交
    通管理處罰條例第48條第1 項4 款之規定，原處分機關依前
    揭規定處以罰鍰600 元，並依同條例第63條第1 項之規定記
    違規點數1 點，並無違誤，本件異議為無理由，應予駁回。
六、據上論斷，應依道路交通案件處理辦法第19條，裁定如主文
    。
中    華    民    國    95    年    12    月    28    日
                  交通法庭法  官    鄭景文
以上正本證明與原本無異。
對於本件裁定如有不服，應於收受送達後5 日內，向本院提出抗
告書狀（應附繕本），敘述抗告之理由，抗告於臺灣高等法院。
中    華    民    國    95    年    12    月    28    日
                          書記官    陸清敏


司法院資訊處製作；財團法人民間司法改革基金會備份。
